# 请教陈版特殊情况下商誉的计算

提问人：manyoushijie 时间：2021-08-04 08:05:04
陈版，请教您个问题：
公司A（持股30%）与B（持股70%）共同成立合伙企业C，C设立公司甲，甲持有D公司60%股份，D持有E公司60%股份，公司A又直接持有E公司20%股份，合伙企业C直接持有D公司10%股份。
问题 1 ：原投资时，投资协议中A不控股C； 2020 年 12 月 31 日，与B商议，通过更改投资协议，A实现对C的实际控制，但不支付对价。在更改协议的时点，是否需要确认商誉，怎么确认？
问题 2 ：A收购B少数股权（70%部分）时，怎么处理，如果这部分出现了高溢价收购，是否继续确认商誉？（正常情况下是不会的，但会不会视为一揽子交易）
问题 3 ： 2020 年 12 月 31 日时点如需确认商誉，合伙企业C直接持有D公司10%股份对应部分，是否一并计算进合并对价，并在计算可辨认净资产减值比例时，与甲对D公司60%股份合并计算？
问题 4 ： 2020 年 12 月 31 日时点如需确认商誉，A公司对直接持有E公司20%股份，是否合并计算商誉，还是需要剔除，不计算这部分的商誉，因为这是对E公司直接投资，而前面实现控制时是对D公司控制？
谢谢陈版回复！！！

回答人：chenyiwei
1 、在更改后协议生效的时点，A通过控制C间接取得了对甲、D、E的控制权，按非同一控制下合并处理，需对原持有的份额按公允价值重新计量并确认投资收益，该公允价值与甲、D、E的可辨认净资产相应份额的差额为商誉。
2 、在A的合并报表层面，B持有的70%股权作为金融负债的可能性较大，因此收购少数股权实际上是合并报表层面金融负债的终止确认，收购价款与该金融负债账面价值之间的差额计入损益处理。但不会导致商誉的进一步增加（假设收购少数股权与第一步取得控制权不是一揽子交易，下同）。
3 、是。合伙企业C直接持有D公司10%股份对应部分，一并计算进合并对价，并在计算可辨认净资产减值比例时，与甲对D公司60%股份合并计算。
4 、是，合并计算商誉。E是D的子公司，所以一并计算。